【裁判字號】    99,抗,1527
【裁判日期】    991007
【裁判案由】    停止執行
【裁判全文】
臺灣高等法院民事裁定                  99年度抗字第1527號
抗  告  人  丙○○
代  理  人  乙○○
相  對  人  國泰世華商業銀行股份有限公司
法定代理人  甲○○
上列當事人間停止執行事件，抗告人對於中華民國九十九年八月
十三日臺灣板橋地方法院九十九年度聲字第一七四號所為裁定提
起抗告，本院裁定如下：
    主  文
抗告駁回。
抗告程序費用由抗告人負擔。
    理  由
一、本件抗告人在原法院聲請意旨略以：相對人以執有伊於民國
    （下同）九十四年八月二十四日簽發金額新台幣（下同）二
    百七十五萬元、到期日九十六年十月二十五日之本票一紙，
    經提示後尚有二百七十一萬二千二百七十八元本息未獲清償
    為由，聲請原法院以九十七年度票字第七九九號裁定准許強
    制執行為執行名義，聲請原執行法院以九十七年度執字第九
    八三Ｏ九號對伊所有之不動產實施強制執行。惟伊並未簽發
    前開本票，業於強制執行程序終結前向原法院提起確認債權
    不存在之訴（九十九年度訴字第一五二三號），爰依強制執
    行法第十八條第二項之規定，聲請裁定停止原執行法院九十
    七年度執字第九八三Ｏ九號強制執行事件之強制執行程序等
    情。
二、原法院以：
  (一)按有回復原狀之聲請，或提起再審或異議之訴，或對於和解
    為繼續審判之請求，或提起宣告調解無效之訴、撤銷調解之
    訴，或對於許可強制執行之裁定提起抗告時，法院因必要情
    形，或依聲請定相當並確實擔保，得為停止強制執行之裁定
    ，強制執行法第十八條第二項定有明文。
  (二)經斟酌原法院九十九年度訴字第一五二三號兩造間確認債權
    不存在事件（強制執行法第十四條第二項規定參照）卷宗後
    ，認抗告人聲請裁定停止強制執行，應予准許。
  (三)次按依強制執行法第十八條第二項規定，定擔保金額而准許
    停止強制執行之裁定者，該項擔保係備供債權人因停止執行
    所受損害之賠償，其數額應依標的物停止執行後，債權人未
    能即時受償或利用該標的物所受之損害額，或其因另供擔保
    強制執行所受之損害額定之，非以標的物之價值或其債權額
    為依據（最高法院八十六年度台抗字第四四二號、九十一年
    度台抗字第四二九號裁定參照）。查原法院九十七年度執字
    第九八三Ｏ九號強制執行事件，相對人係請求在二百七十萬
    一千六百四十二元之範圍內，就抗告人之財產予以強制執行
    ，相對人因停止執行可能遭受之損害，應為遲延受償之利息
    損失，亦即自停止強制執行時起，至上開確認債權不存在之
    訴即債務人異議之訴訴訟終結為止之利息損失，再經參酌司
    法院所頒各級法院辦案期限實施要點，第一、二、三審通常
    審判案件之期限，依序為一年四個月、二年、一年，共計四
    年四個月，據此估算抗告人於九十九年八月間提起上開確認
    債權不存在訴訟獲准裁定停止強制執行，因而致相對人之強
    制執行程序延宕四年四個月，可能遭受之利息損害應為五十
    八萬五千三百十一元（其計算式為：2,701,642元×5%×4.3
    333年＝585,311元）。再酌定上開擔保金額予以准許。經核
    並無不合。
三、抗告意旨雖以：伊並未簽發前開本票，且伊已聲請原法院儘
    速進行訴訟，絕不致拖延訴訟，請准免提供擔保云云。惟查
    前開本票是否確為抗告人所簽發，經核係屬實體上之理由，
    是否正當，乃應待本案解決之問題，殊非停止強制執行程序
    所得審究。又上開第一、二、三審通常審判案件之期限，乃
    係依據司法院所頒各級法院辦案期限實施要點，第一、二、
    三審通常審判案件之期限所為之推估，亦非抗告人曾請求儘
    速進行訴訟，所能左右並藉以主張得免供擔保。是抗告人執
    前詞指摘原裁定不當，聲明廢棄，為無理由，應予駁回。
四、爰依強制執行法第30條之1，民事訴訟法第495條之1第1項、
    第449條第1項、第95條、第78條，裁定如主文。
中    華    民    國    99    年    10    月    7     日
                  民事第五庭
                      審判長法  官  林鄉誠
                            法  官  曾部倫
                            法  官  楊豐卿
正本係照原本作成。
本裁定除以適用法規顯有錯誤為理由外，不得再抗告。如提起再
抗告，應於收受後10日內委任律師為代理人向本院提出再抗告狀
。並繳納再抗告費新台幣１千元。
中    華    民    國    99    年    10    月    7     日
                            書記官  殷丹妮

司法院資訊處製作；財團法人民間司法改革基金會備份。
